臺灣基隆地方法院刑事判決　　　　　　　 96年度易字第175號
公　訴　人　臺灣基隆地方法院檢察署檢察官
被　　　告　丙○○
　　　　　　　　　　（另案於臺灣基隆看守所羈押中）
上列被告因竊盜等案件，經檢察官提起公訴（95年度偵字第5373
號、96年度偵字第1285號），經本院裁定由受命法官獨任進行簡
式審判程序，判決如下：
    主  文
丙○○竊盜，累犯，處有期徒刑月，扣案之雙面膠黏板釣組壹
套沒收；又攜帶兇器竊盜，累犯，處有期徒刑柒月，扣案之雙面
膠黏板釣組貳套及剪刀壹把均沒收。應執行有期徒刑捌月，扣案
之雙面膠黏板釣組參套及剪刀壹把均沒收。
    事  實
一、丙○○曾因竊盜案件，於民國93年5 月21日，經臺灣基隆地
    方法院判處有期徒刑4月確定，於94年1月30日縮刑期滿執行
    完畢。詎其仍不知悔改，意圖為自己不法之所有，先後有下
    列犯行：
（一）先以膠帶為釣線，黏貼錢幣於紙板上，再於紙板上貼上雙
      面膠帶製成釣組，於95年9 月26日15時許，在基隆市○○
      街345之9號福德宮土地公廟內，以上開自製釣組置入該廟
      香油錢箱內黏取現金之方式，竊取該廟所有新臺幣（下同
      ）100 元之香油錢，得手後搭乘其不知情之胞弟陳明順所
      駕駛之車牌號碼GP–3820號自用小客車離開現場。嗣因福
      德宮管理員丁○○報警處理，經警於於95年10月24日18時
      許，循線查獲該自用小客車及陳明順，並於該車右後座椅
      背扣得貼有雙面膠黏板之釣組1套。
（二）於96年2月8日中午12時許，持客觀上足以對人之生命、身
      體、安全構成威脅，具有危險性之兇器剪刀1 把，前往臺
      北縣瑞芳鎮○○路266 號安德宮土地公廟內，持以上開方
      法製成之釣組及手法竊取該廟所有香油錢箱內香油錢3,34
      8元，嗣因行跡可疑，於同日下午2時10分許為警盤查後查
      獲，並扣得前開行竊時所攜帶之剪刀1 把、行竊所使用貼
      有雙面膠黏板之釣組2套及竊得之香油錢3,348元。
二、案經基隆市警察局第二分局暨臺北縣政府警察局瑞芳分局報
    請臺灣基隆地方法院檢察署檢察官偵查起訴。
    理  由
壹、程序事項
    查本件被告丙○○所犯者非為死刑、無期徒刑、最輕本刑為
    3 年以上有期徒刑之罪或高等法院管轄第一審案件，其於準
    備程序進行中，先就被訴事實為有罪之陳述，經告知其簡式
    審判程序之旨，並聽取公訴人之意見後，本院依刑事訴訟法
    第273條之1第1 項之規定，裁定由受命法官獨任進行簡式審
    判程序，合先敘明。
貳、實體事項
一、訊據被告對於上開事實均坦承不諱，核與證人即福德宮管理
    員丁○○、安德宮管理員甲○○之指述及證人即員警陳福川
    、證人陳明順等人證述情節相符。此外，並有贓物認領保管
    單1紙、照片12張、監視錄影光碟1片在卷可稽，以及扣案之
    貼有雙面膠黏板之釣組3套、剪刀1把足資佐證，足見被告前
    開自白確與事實相符，本案事證明確，被告上開犯行均堪以
    認定，應依法論科。
二、核被告所為，犯罪事實一（一）部分，係犯刑法第320條第1
    項之竊盜罪；次按刑法第321條第1 項第3款攜帶兇器竊盜罪
    所謂之兇器，其種類並無限制，凡客觀上足對人之生命、身
    體、安全構成威脅，具有危險性之器械均屬之，此有最高法
    院79年台上字第5253號判例意旨可資參照，犯罪事實一（二
    ）部分，被告持客觀上足對人之生命、身體、安全構成威脅
    ，具有危險性剪刀1 把竊盜，自屬攜帶兇器犯之，係犯刑法
    第321條第1項第3款之加重竊盜罪。被告所犯上開2罪間，犯
    意各別，行為互殊，應予分論併罰。查被告曾犯如犯罪事實
    欄所述前科，甫於94年1 月30日縮刑期滿執行完畢，此有臺
    灣高等法院被告前案紀錄表在卷可稽，其於5 年內故意再犯
    本件有期徒刑以上之罪，為累犯，應依刑法第47條之規定，
    加重其刑。爰審酌被告已有竊盜前科，仍不思警惕，正值壯
    年，不思戮力工作，以獲取生活所需，竟圖以竊取他人財物
    之方式不勞而獲，所竊財物現款3,000 餘元尚非甚鉅等所生
    危害及犯後坦承犯行，態度尚佳，及其生活狀況與智識程度
    等一切情狀，分別量處如主文所示之刑，並依法定其應執行
    之刑。扣案之貼有雙面膠黏板釣組3套及剪刀1把，為被告所
    有，分別供犯罪事實欄一（一）、（二）所載竊盜犯行所用
    之物，業據被告供述在卷，均應依刑法第38條第1項第2款規
    定，併予宣告沒收。
據上論斷，應依刑事訴訟法第299條第1項前段、第273條之1第1
項、刑法第320條第1項、第321條第1項第3款、第47條第1項、第
38條第1項第2款、第51條第5款，判決如主文。
本案經檢察官乙○○到庭執行職務
中　　華　　民　　國　　96　　年　　4 　　月　　18　　日
                  刑事第三庭法    官  齊潔
以上正本證明與原本無異。
如不服本判決應於收受本判決後10日內向本院提出上訴書狀，其
未敘述上訴理由者，並得於提起上訴後10日內向本院補提理由書
狀（均須按他造當事人之人數附繕本。）「切勿逕送上級法院」
中　　華　　民　　國　　96　　年　　4 　　月　　18　　日
                            書 記 官  潘端典
附錄論罪法條：
中華民國刑法第320條
（普通竊盜罪、竊佔罪）
意圖為自己或第三人不法之所有，而竊取他人之動產者，為竊盜
罪，處 5 年以下有期徒刑、拘役或 5 百元以下罰金。
意圖為自己或第三人不法之利益，而竊佔他人之不動產者，依前
項之規定處斷。
前二項之未遂犯罰之。
中華民國刑法第321條
（加重竊盜罪）
犯竊盜罪而有左列情形之一者，處6月以上、5年以下有期徒刑：
一、於夜間侵入住宅或有人居住之建築物、船艦或隱匿其內而犯
    之者。
二、毀越門扇、牆垣或其他安全設備而犯之者。
三、攜帶兇器而犯之者。
四、結夥三人以上而犯之者。
五、乘火災、水災或其他災害之際而犯之者。
六、在車站或埠頭而犯之者。
前項之未遂犯罰之。
